【裁判字號】    97,交訴,218
【裁判日期】    971015
【裁判案由】    業務過失致死等
【裁判全文】
臺灣臺中地方法院刑事判決             97年度交訴字第218號
公  訴  人  臺灣臺中地方法院檢察署檢察官
被      告  甲○○
上列被告因業務過失致死等案件，經檢察官提起公訴（97年度偵
字第10106號），本院判決如下：
    主    文
甲○○服用酒類，不能安全駕駛動力交通工具而駕駛，處有期徒
刑肆月；又從事業務之人，因業務上之過失致人於死，處有期徒
刑拾月；應執行有期徒刑壹年。
    犯罪事實
一、甲○○平日以承攬防水工程為業，並駕駛自小客車往返接洽
    及施作工程，駕車為其完成主要業務所附隨之輔助事務，為
    從事駕駛業務之人，明知其駕駛執照有效期限至民國92年10
    月22日止，業已逾期而無效，且明知飲酒後會使人動作變慢
    ，思考力差，情緒起伏大，步態不穩，肢體協調、平衡感與
    判斷力障礙度升高，眼球震顫，甚至說話不清，失憶等不能
    安全駕駛動力交通工具之情形，飲酒後不得駕車亦經政府多
    年透過報章媒體大力宣傳周知，仍於民國97年4月18日19時
    至20時50分許，在臺中縣太平市○○路○段客戶住處，飲用
    高粱酒類後已達不能安全駕駛動力交通工具之程度，竟貿然
    使用逾期無效之駕駛執照駕駛車牌號碼M6-4519號自小客車
    ，沿臺中縣太平市○○路由東往西方向行駛返家。嗣於同日
    21時30分許，行經臺中縣太平市○○路3段與樹孝路口，本
    應注意飲用酒類後其吐氣所含酒精濃度超過每公升0.25毫克
    不得駕車，且應注意車前狀況，隨時採取必要之安全措施，
    而依當時情形天候晴、夜間有照明、路面為柏油之市區道路
    ○道路乾燥、無缺陷、無障礙物、視距良好，尚無不能注意
    之情事，乃竟疏未注意及此，適有周宏吉沿樹孝路由北往南
    方向騎乘、並搭載丙○○之車牌號碼FT2-829號重型機車，
    亦疏未注意車前狀況，隨時採取必要之安全措施，即行騎乘
    通過該路口，甲○○駕駛上開自小客車因酒後駕車注意力降
    低，竟未注意車前狀況，隨時採取必要安全措施，加速行駛
    通過該路口而未煞車，致與周宏吉騎乘之機車發生碰撞，導
    致周宏吉、丙○○遭撞飛後，撞及右前方由丁○○沿臺中縣
    太平市○○路由西往東方向行駛所騎乘之車牌號碼N8Q-252
    號重型機車，而甲○○所駕駛之車輛則向前衝撞對向車道上
    、由戊○○沿臺中縣太平市○○路由西往東方向所駕駛之車
    牌號碼NU-8040號自小客車。周宏吉經送往國軍臺中總醫院
    救治，延至翌日0時許，因頭部外傷致顱內出血不治死亡；
    丙○○則受有頭部外傷併左側顳骨骨折及左側硬腦膜上出血
    、左側股骨脛骨腓骨骨折、右側遠端橈骨尺骨骨折、左上頷
    骨及顏面骨複雜性骨折等傷害。嗣經警據報前往處理，並於
    97年4月18日22時28分許對甲○○實施酒精濃度測試，測得
    甲○○呼氣中所含酒精濃度為每公升0.73毫克。
二、案經臺灣臺中地方法院檢察署檢察官據報相驗後簽分及丙○○告訴臺灣臺中地方法院檢察署檢察官偵查起訴。
    理    由
一、按被告以外之人於審判外之陳述，除法律有規定者外，不得
    作為證據；又被告以外之人於偵查中向檢察官所為之陳述，
    除顯有不可信之情況者外，得為證據；另被告以外之人於審
    判外之陳述，雖不符前4條之規定，而經當事人於審判程序
    同意作為證據，法院審酌該言詞陳述或書面陳述作成時之情
    況，認為適當者，亦得為證據。當事人、代理人或辯護人於
    法院調查證據時，知有第159條第1項不得為證據之情形，而
    未於言詞辯論終結前聲明異議者，視為有前項之同意；刑事
    訴訟法第159條第1項、第159條之1第2項及第159條之5分別
    定有明文。本件證人盧伯傑、丁○○、丙○○、乙○○等於
    接受警詢或檢察官訊問時所為之證述及陳述，雖係被告以外
    之人於審判外之言詞陳述，惟被告對於證人等於警詢、偵訊
    時陳述及證述之證據能力，於本院審理中不爭執，亦未於言
    詞辯論終結前聲明異議，視為於審判程序同意作為證據，且
    被告以外之人於偵查中向檢察官所為之陳述，原則上得為證
    據，本院並審酌上開筆錄作成時之情況尚無不當，依刑事訴
    訟法第159條之1第2項及第159條之5之規定，認有證據能力
    ，併予敘明。
二、訊據被告甲○○固供承：其平日以承攬防水工程為業，並駕
    駛自小客車往返接洽及施作工程，其駕照已逾有效期限92年
    10月22日，仍於上開時、地，酒後駕車行經前揭路口與被害
    人周宏吉騎乘並搭載丙○○之上開機車發生車禍，造成周宏
    吉傷重不治死亡及丙○○受有上開傷害之事實，惟矢口否認
    有何過失犯行，辯稱：當時伊雖然有喝酒，但是伊沒有闖紅
    燈，伊開車沿臺中縣太平市○○路行駛，開到中山路3段與
    樹孝路口時，遇到紅燈，伊有停車，是完全停下來，伊的前
    方沒有其他車輛，直到綠燈時，伊才開始起步行駛，伊有往
    前看，眼睛的餘光有瞄一下左右有無來車，忽然一輛機車從
    伊右手邊開很快撞過來，撞到伊車右前輪，伊的方向盤就往
    左傾斜，所以伊的車子就往左撞到對向來車云云，經查：
  (一)被告於上開時、地，駕照逾期仍酒後駕駛車牌號碼M6-4519
    號自小客車與被害人周宏吉騎乘並搭載丙○○之上開機車發
    生碰撞，造成周宏吉傷重不治死亡及丙○○受有頭部外傷併
    左側顳骨骨折及左側硬腦膜上出血、左側股骨脛骨腓骨骨折
    、右側遠端橈骨尺骨骨折、左上頷骨及顏面骨複雜性骨折等
    傷害之事實，除據被告供承不諱外，且有道路交通事故調查
    報告(一)(二)、道路交通事故現場圖、舉發違反道路交通管理事
    件通知單、酒精濃度測試單、刑法第185條之3案件測試觀察
    紀錄表、車籍查詢基本資料詳細畫面、駕照、行照、現場照
    片、相驗筆錄、照片、相驗屍體證明書、檢驗報告書、國軍
    臺中總醫院急診室臨時診斷證明單、國軍臺中總醫院附設民
    眾診療處診斷證明書、國軍臺中總醫院97年5月21日醫中企
    管字第0970002135號函附之出院病歷摘、生化檢驗報告單要
    等件在卷可憑。是被告酒醉駕車肇事及被害人周宏吉、丙○○因本件交通事故死亡、受傷一節，殆無疑義。
  (二)證人即戊○○於警詢時證稱：案發當時伊沿中山路3段由西
    向東往坪林方向直行，在肇事地點，伊車輛在中山路3段與
    樹孝路口處紅燈停等中，號誌變綠燈後起步，伊起步後就聽
    到碰撞聲，即看到FT2-829號重機車飛至伊車輛左側後方，
    又看到機車騎士從伊車輛前方飛過，當伊反應過來時，M6-4
    519號自小客車即撞到伊車輛左前側，伊立即停住並開警示
    燈，下車察看狀況，伊未看到車輛撞擊情形，M6-4519號自
    小客車是從伊對向車道往臺中方向直行，FT2-829號重機車
    是從樹孝路由北向南往宜昌路方向直行，聽到碰撞聲之前有
    聽到FT2-829號重機車持續按鳴喇叭聲後，就聽到碰撞聲等
    語（見相驗卷第17頁）；於偵訊時結證稱：上開警詢筆錄所
    述是正確的。伊沒有目擊車禍經過，伊先聽到聲音，接著甲○○的車子就撞到伊的車子。當時伊的行向已經變綠燈1、2
    秒，伊前方沒有其他車輛，是第1輛車子。伊沒有看到死者
    撞到另1部機車，伊聽到聲音後，有1部機車飛到伊車輛左方
    ，人的部分則由伊車輛前方飛過去，接著甲○○的車子就撞
    到伊的車子，所以伊沒有看到人飛過去之後，發生什麼事情
    （見相驗卷第48、49頁）；於本院審理中結證稱：案發當時
    伊駕駛自小客車（如道路交通事故現場圖示C車），伊是沿
    中山路由西往東行駛，到事故路口停等紅燈。伊沒有看到車
    禍發生的情形。伊是等到綠燈約1、2秒後開始直行，剛行駛
    超過斑馬線，就被被告的車子撞擊，在被撞擊之前，伊有聽
    到有人猛按喇叭的聲音，喇叭聲很大聲，是連續按的。當時
    伊沒有看到他們如何碰撞，只有看到碰撞後被害人及機車飛
    過來的情形，至於被告的車輛當時啟動的情形，伊沒有看到
    ，伊不知道；當時伊看到綠燈後，就放開腳煞車，在沒有踩
    油門的狀態下緩慢前行，一聽到喇叭聲，伊就趕快踩煞車，
    還來不及注意到喇叭聲是從何方來的，伊的車子就被被告的
    車子撞了，所以對本案車禍沒有注意到。被撞之前，伊沒有
    聽到任何煞車的聲音（見本院97年9月17日審判筆錄第9、10
    頁）。證人丁○○則於警詢時證稱：97年4月18日21時30分
    許在太平市○○路○段與樹孝路口前發生事故前，伊沿中山
    路3段西向東往坪林方向直行，至宜昌路口因紅燈而臨停，
    當綠燈起步後（不到1秒），就被與沿中山路3段東向西往臺
    中市方向直行之M6-4519號自小客車發生撞擊之FT2-829號重
    機車駕駛人及乘客飛越第三事故車（NU-8040）後撞擊伊，
    致伊倒地受傷。事故發生當時號誌為綠燈，運作正常，未發
    現對方事故情形等語（見相驗卷第20頁）；於偵訊時結證稱
    ：事故當天伊的行向是綠燈，伊只有看到2個人飛過來壓到
    伊，導致伊的機車倒地，之前狀況伊沒有看到，本件是伊去
    報警的等語（見相驗卷第49頁）；於本院審理中結證稱：案
    發當時伊騎乘機車（如道路交通事故現場圖示D車）沿中山
    路由西往東行駛，到事故路口停等紅燈。伊當時沒有看到車
    禍的發生情形，伊是等到綠燈後開始直行，行駛約1秒，行
    駛超過斑馬線，剛好即將進入路口時，就遭被害人的身體飛
    過來擦撞到伊，擦撞的位置即如現場圖示D車的位置。啟動
    時伊沒有看到被告車輛的行進情形，因為是綠燈，伊感覺到
    很多車子都啟動了；伊的行向綠燈一亮，伊就啟動機車前行
    沒有猶豫期間，啟動的速度是慢的，約15公里。在被害人撞
    擊到伊機車前，伊有聽到碰撞聲，從聽到碰撞聲到伊被被害
    人撞擊之時間是一瞬間。在聽到碰撞聲前，伊沒有聽到車輛
    猛按喇叭的聲音，當時伊有戴安全帽等語（見本院前揭審判
    筆錄第7、8頁）。互核證人戊○○、丁○○所述車禍發生情
    況大致相符，是依證人戊○○、丁○○所證上情，本案車禍
    發生前，其等行駛至案發地點路口處、位於被告行進方向對
    向車道上停等紅燈，待號誌轉換為綠燈後起步行駛，證人戊○○於剛起步行駛至斑馬線之際，即聽聞有人猛按喇叭的聲
    音，便立即踩煞車，隨即聽到本案車禍的撞擊聲、看到被害
    人飛越其車輛前方、被告車輛撞擊至其車輛等情，證人丁○○行駛超過斑馬線，即將進入路口時，先聽到碰撞聲後，隨
    即遭被害人的身體飛越撞擊。
  (三)對照卷附道路交通事故現場圖所示（見相驗卷第39頁），證
    人盧伯傑於案發當時遭被告車輛撞擊位置及證人丁○○於案
    發當時遭被害人身體撞擊位置，均甫跨越斑馬線未幾，仍未
    駛入路口中，顯見渠等各自所證述：其行向綠燈號誌亮後剛
    起步行駛一節，核屬一致，且與現場位置相符，應堪採信。
    相較於此，依被告車輛與被害人機車撞擊後致被害人機車倒
    地之刮地痕位置顯示，被告車輛業已行駛至跨越路口中心線
    附近，已超越近半路口之距離，苟被告車輛亦係停車後剛起
    步行駛，在與證人戊○○、丁○○相同號誌之起步狀況下，
    其起步後行駛距離應不至與對向車道來車行駛距離相差如此
    懸殊。被告辯稱：伊遇到紅燈有停車，是完全停下來，，直
    到綠燈時，伊才開始起步行駛一節，容非無疑。
  (四)經本院依職權勘驗現場路口號誌轉換順序：「樹孝路及中山
    路的路口號誌的轉換順序均為『直行綠燈（含右轉綠燈），
    黃燈，左轉彎綠燈，黃燈，紅燈，黃燈，紅燈，直行綠燈（
    含左轉綠燈）』。行進標誌是以箭頭指示。」（見本院前揭
    審判筆錄第6頁），有路口號誌照片及光碟附卷可稽，並經
    證人即承辦員警林明憲於本院審理中結證在卷。是以，於直
    行綠燈（含右轉綠燈）、左轉彎綠燈、紅燈轉換之間，設有
    黃燈的緩衝期間，且被告車輛行進方向與被害人機車行進方
    向之路口號誌均如是。證人即被害人丙○○於偵查中雖證稱
    ：車禍發生當時伊是坐周宏吉的機車被載，對車禍的發生沒
    有印象，當時行車的號誌是左轉綠燈，直行是紅燈，那裡沒
    有待轉區，伊是要左轉，車禍前沒有看到甲○○的車等語（
    見偵字第10106號卷第17頁），然以證人丙○○對於車禍發
    生既無印象，又係被載乘客，並非駕駛，何以確信其行向的
    號誌是左轉綠燈？又其所稱行向號誌為左轉綠燈一節，究係
    距離該路口號誌前多遠見聞之？是否於被害人周宏吉接近路
    口穿越之際仍未轉換其他號誌？對照前揭號誌轉換順序，即
    非無疑。而證人戊○○、丁○○雖均證稱未看到被告車輛與
    被害人機車如何碰撞之過程，亦未注意到對向車道上之被告
    車輛行駛情形，案發當時亦無現場監視畫面留存足供研判，
    綜覽全卷，亦無直接、積極證據得證明、論斷究係被告車輛
    或被害人機車於穿越路口之際闖越紅燈，然依上開號誌轉換
    順序呈現之結果及前段所述道路交通現場圖呈現之相互位置
    、行駛距離、刮地痕所示，足認定被害人周宏吉騎乘機車左
    轉與被告車輛直行欲進入路口之際，正值各該行向燈號正變
    換或剛轉換完成之際、或值黃燈之際，縱被告係待其行向變
    為綠告燈後起步，或被害人周宏吉於欲穿越路口前見行向為
    左轉綠燈研判有充裕時間供其左轉，仍均應注意於彼此路口
    甫轉換號誌之際，前方路口行車狀況之情形，並隨時採取必
    要之安全措施。
  (五)被告雖辯稱：伊有往前看，眼睛的餘光有瞄一下左右有無來
    車，忽然一輛機車從伊右手邊開很快撞過來云云，惟按汽車
    行駛時，駕駛人應注意車前狀況，並隨時採取必要之安全措
    施；及汽車駕駛人飲用酒類後吐氣所含酒精濃度超過0.25mg
    /l者不得駕車，道路交通安全規則第94條第3項、第104第2
    款分別定有明文。且刑法第185條之3性質上屬「抽象危險犯
    」，本不以發生具體危險為必要，參考德國、美國之認定標
    準，對於酒精濃度呼氣已達每公升0.55毫克或血液濃度達
    0.11％以上，肇事率為一般正常人之10倍，應認為已達「不
    能安全駕駛」之標準（參見法務部88年5月18日（88）法檢
    字第001669號函）。經查，被告酒後駕車一節，業如前述，
    其呼氣中所含酒精濃度高達每公升0.73毫克，對照上述說明
    可見其肇事機率已達一般駕駛人之10倍以上，其駕駛車輛在
    道路上行駛，無異對其他用路人（包括汽車駕駛、機慢車駕
    駛及來往路人）造成相當之風險，被告亦自承酒後開車對開
    車有影響等語（見本院準備程序筆錄第5頁），顯見被告行
    車當時之注意力確因飲酒而受影響。參以證人戊○○於警詢
    時證稱：在聽到碰撞聲之前，有聽到FT2-829號重機車持續
    按鳴喇叭聲後，就聽到碰撞聲等語（見相驗卷第17頁），於
    本院審理中結證稱：伊等到綠燈後開始直行，剛行駛超過斑
    馬線，就被被告的車子撞擊，在被撞擊之前，伊有聽到有人
    猛按喇叭的聲音，喇叭聲很大聲，是連續按的... 一聽到喇
    叭聲，伊就趕快踩煞車等語（見本院前揭審判筆錄第9、10
    頁），且證人戊○○經呼氣測試酒精濃度為每公升0毫克，
    有酒精濃度測試單可稽，相較於同樣在場駕駛汽車之證人戊○○所證其當時注意程度，仍得聽聞他人猛按喇叭之示警聲
    後隨即踩煞車，被告卻供稱：撞擊前沒有聽到喇叭聲等語（
    見本院前揭審判筆錄第11頁），顯見被告當時注意程度已低
    於未飲酒之正常駕駛人，對於車前狀況、路口行車情形無從
    為相當之注意。再觀之卷附道路交通事故現場圖及照片，被
    告車輛並無何煞車痕跡，證人林明憲亦證稱如是，被告車輛
    係與被害人機車直接碰撞，足認被告當時並未採取任何必要
    之安全措施，益徵其未注意及車前狀況甚明。又證人丁○○
    雖證稱其未聽聞喇叭聲等語，然以證人丁○○當時騎乘機車
    有戴安全帽，阻隔外界部分聲音，且依現場圖所示，其距離
    被害人機車來車方向較遠，對於該方向聲音的感受程度較低
    ，與被告情狀不同，尚難援為被告同一注意程度之認定標準
    ，併予敘明。足認被告於行經上開路口時，確有酒後駕車影
    響行車注意力，致未盡到注意車前狀況，隨時採取必要安全
    措施之情形，其有違反交通規則之情形已明，且車禍現場之
    路況良好，左右方向均有2線車道、車道筆直延伸、路口寬
    闊、又依當時情形天候晴、夜間有照明、路面為柏油之市區
    道路○道路乾燥、無缺陷、無障礙物、視距良好，尚無不能
    注意之情事，有道路交通事故調查報告(一)及現場照片可稽，
    被告就車禍之發生，應注意，且能注意卻未注意，致與被害
    人周宏吉駕駛並搭載丙○○之機車發生碰撞，造成周宏吉傷
    重不治死亡及丙○○受有上開傷害，被告駕駛該車之行為顯
    有過失，被告前揭所辯，不足採信。雖被害人周宏吉騎乘機
    車穿越路口時，亦疏未注意車前狀況，並隨時採取必要之安
    全措施，對於事故之發生亦有過失，惟仍無解於被告應負之
    過失責任。再被告上開過失行為直接造成被害人周宏吉傷重
    不治死亡及丙○○受有上開傷害，其過失駕駛行為與被害人
    死亡、傷害結果間具有相當因果關係，被告應負過失致死及
    過失傷害之責任至明。
  (六)綜上所述，被告前揭所辯，顯係事後飾卸之詞，均無足採。
    本件事證明確，被告犯行，堪予認定。
三、按刑法上所謂業務，係指個人基於其社會地位繼續反覆所執
    行之事務，其主要部分之業務固不待論，即為完成主要業務
    所附隨之準備工作與輔助事務，亦應包括在內（最高法院89
    年台上字第8075號判例、83年度台上字第2816號判決參照）
    。查被告平日以承攬防水工程為業，並駕駛自小客車往返接
    洽及施作工程，車禍當天係駕駛該車往返客戶那裡談工作等
    情，業據被告供承在卷，足見駕車為被告完成主要業務所附
    隨之輔助事務，揆諸上揭判例意旨，是認被告為從事駕駛業
    務之人。是核被告所為，係犯刑法第185條之3之酒後不能安
    全駕駛動力交通工具而駕駛罪、第276條第2項之業務過失致
    死罪及第284條第2項前段之業務過失傷害罪。且按汽車駕駛
    人，無駕駛執照駕車，酒醉駕車，吸食毒品或迷幻藥駕車，
    行駛人行道或行經行人穿越道不依規定讓行人優先通行，因
    而致人受傷或死亡，依法應負刑事責任者，加重其刑至2分
    之1，道路交通管理處罰條例第86條第1項，定有明文，本件
    被告駕駛執照有效期限業已逾期而失效一節，業據被告供承
    無訛，且有舉發違反道路交通管理事件通知單、駕照影本等
    附卷可稽，則被告於案發時，其駕駛執照業已逾期而失效，
    其仍酒後駕駛汽車肇事致人死亡、受傷，依法應負刑事責任
    ，所犯業務過失致死、業務過失傷害罪部分，均應依道路交
    通管理處罰條例第86條第1項規定，加重其刑（臺灣高等法
    院臺中分院96年度交上易字第1064號判決參照）。被告以一
    過失行為，致被害人周宏吉死亡及告訴人丙○○受傷，為想
    像競合犯，應依刑法第55條從一重之業務過失致死罪處斷。
    又被告所犯酒後不能安全駕駛動力交通工具而駕駛罪及業務
    過失致死罪間，故意、過失犯意各別，行為互殊，應予分論
    併罰。爰審酌被告平日之素行、犯罪之動機、目的僅因飲酒
    後為圖一時之便利，酒測濃度值高達每公升0.73毫克，不顧
    酒後駕車對其他用路人所造成之風險，仍貿然駕車因而肇事
    ，危及交通安全，且其行車未確實遵守交通規則而過失致人
    於死及受傷之行為，雖非如故意行為之惡性重大，但被告對
    於本案車禍之發生，確實具有前揭過失，並造成被害人周宏
    吉死亡之悲劇，損害無以回復，及丙○○受有頭部外傷併左
    側顳骨骨折及左側硬腦膜上出血、左側股骨脛骨腓骨骨折、
    右側遠端橈骨尺骨骨折、左上頷骨及顏面骨複雜性骨折等傷
    害非輕，被害人周宏吉家屬之精神、心理亦因之受嚴重創傷
    ；惟念及本件被害人周宏吉亦有部分過失，暨考量雙方過失
    程度輕重等情；被告犯後供承酒醉駕車犯行，否認過失致死
    及受傷犯行，犯後態度不佳，迄尚未與被害人家屬及告訴人
    達成和解等一切情狀，分別量處如主文所示之刑，並定其應
    執行刑示懲。
據上論斷，應依刑事訴訟法第299條第1項前段，道路交通管理處
罰條例第86條第1項、刑法第185條之3、第276條第2項、第284條
第2項前段、第55條、第51條第5款，刑法施行法第1條之1，判決
如主文。
本案經檢察官己○○到庭執行職務。
中    華    民    國    97    年    10    月    15    日
                  臺灣臺中地方法院刑事第五庭
                      審判長法  官  鍾堯航
                            法  官  巫淑芳
                            法  官  吳崇道
上正本證明與原本無異。
如不服本判決，應於收受送達後10日內向本院提出上訴書狀（應
敘述具體理由並附繕本）。
上訴書狀如未敘述理由，應於上訴期間屆滿後20日內補提理由書
於本院。
                            書記官  黃舜民
中    華    民    國    97    年    10    月    15    日
附錄論罪科刑法條
刑法第185條之3
服用毒品、麻醉藥品、酒類或其他相類之物，不能安全駕駛動力
交通工具而駕駛者，處1年以下有期徒刑、拘役或科或併科15萬
元以下罰金。
刑法第276條
因過失致人於死者，處2年以下有期徒刑、拘役或2千元以下罰金
。
從事業務之人，因業務上之過失犯前項之罪者，處5年以下有期
徒刑或拘役，得併科 3 千元以下罰金。
刑法第284條
因過失傷害人者，處6月以下有期徒刑、拘役或5百元以下罰金，
致重傷者，處 1 年以下有期徒刑、拘役或 5 百元以下罰金。
從事業務之人，因業務上之過失傷害人者，處1年以下有期徒刑
、拘役或1千元以下罰金，致重傷者，處3年以下有期徒刑、拘役
或2千元以下罰金。


司法院資訊處製作；財團法人民間司法改革基金會備份。
